臺灣臺南地方法院刑事判決
111年度交易字第913號
公  訴  人  臺灣臺南地方檢察署檢察官
被      告  王金發



上列被告因公共危險案件，經檢察官提起公訴（111年度偵字第1
7366號），被告就被訴事實為有罪之陳述，本院依簡式審判程序
，判決如下：
    主  文
王金發駕駛動力交通工具而有吐氣所含酒精濃度達每公升零點二
五毫克以上，處有期徒捌月。
    事  實
一、王金發前因服用酒類不能安全駕駛動力交通工具而駕駛之公
    共危險案件，分別經法院判決如下：
㈠、本院以102年度交簡字第3675號簡易判決，判處有期徒刑3月
    確定。
㈡、本院105年度交簡字第2219號簡易判決判處有期徒刑3月，併
    科罰金新臺幣1萬元確定；
㈢、本院107年度交簡字第4043號簡易判決，判處有期徒刑5月確
    定，於108年10月9日縮刑期滿執行完畢。
㈣、本院111年度交簡字第871號判決，判處有期徒刑6月確定。
二、詎王金發仍猶不知悔改，於111年7月6日上午11時30分許，
    在臺南市某處飲用酒類後，其明知吐氣所含酒精濃度達每公
    升0.25毫克以上者，不得駕駛動力交通工具，竟仍於酒後駕
    駛車牌號碼000-000號普通重型機車上路，並於同日上午12
    時18分許，在臺南市北區公園769巷30弄口處，因行車違規
    ，經警攔下，由警員對其施以吐氣酒精濃度檢測，測得其吐
    氣所含酒精濃度達每公升0.49毫克(MG/L)，始查悉上情。
三、案經臺南市政府警察局第五分局報告臺灣臺南地方檢察署檢
    察官偵查後起訴。
    理  由
壹、本件被告王金發所犯係死刑、無期徒刑、最輕本刑為3年以
    上有期徒刑以外之罪，其於準備程序中就被訴事實為有罪之
    陳述，經法官告知簡式審判程序之旨，並聽取公訴人及被告
    之意見後，認宜為簡式審判程序，依刑事訴訟法第273條之1
    第1項規定，裁定進行簡式審判程序加以審理，則依據刑事
    訴訟法第273條之2、同法第159條第2項之規定，不適用傳聞
    法則有關限制證據能力之相關規定。
貳、上開事實，業據被告王金發自白不諱，並有酒精測定紀錄表
    、舉發違反道路交通管理事件通知單、財團法人台灣商品檢
    測驗證中心呼氣酒精測試器檢定合格證書各1紙在卷可資佐
    證，事證明確，被告之犯行要可認定。
參、論罪科刑：
一、核被告所為，係犯刑法第185條之3第1項第1款之吐氣所含酒
    精濃度達每公升0.25毫克以上而駕駛動力交通工具罪。
二、檢察官起訴意旨固謂被告前有如事實欄一㈢所載有期徒刑執
    行紀錄，其於本案均構成累犯，應依刑法第47條第1項規定
    加重其刑等語。然檢察官未進而就被告應依累犯規定加重其
    刑之事項為主張並具體指出證明方法，故參酌最高法院110
    年度臺上大字第5660號刑事裁定意旨，僅將被告之前案紀錄
    列為刑法第57條第5款之量刑審酌事由（詳後述），無從據
    以加重其刑。　
三、本院審酌被告明知酒精成分對人之注意力、控制力及反應能
    力皆有不良影響，酒後駕車對一般往來之公眾及駕駛人自身
    皆具高度危險性，仍枉顧法律禁止規範與公眾道路通行之安
    全，屢犯屢錯、屢錯屢犯，本案已是被告第五次犯不能安全
    駕駛之公共危險罪，飲酒後吐氣所含酒精濃度高達每公升0.
    49毫克，駕駛機車行駛於市區道路，兼衡其犯後尚知坦承犯
    行，犯後態度尚可，復兼衡被告國小畢業、與母親同住之家
    庭經濟狀況等一切情狀，量處如主文所示之刑，以資警惕。
據上論斷，應依刑事訴訟法299條第1項前段、第273條之1第1項
，刑法第185條之3第1項第1款，刑法施行法第1條之1第1項，判
決如主文。
本案經檢察官李宗榮提起公訴，檢察官董和平到庭執行職務。
中　　華　　民　　國　　111 　年　　8 　　月　　31　　日
　　　　　　　　　刑事第二庭    法　官　洪士傑
以上正本證明與原本無異
如不服本判決應於收受本判後20日內向本院提出上訴書狀，並應
敘述具體理由。其未敘述上訴理由者，應於上訴期間屆滿後20日
內向本院補提理由書狀（均須按他造當事人之人數附繕本）「切
勿逕送上級法院」。
  　　　　　　　　　　　　　　　書記官　吳鸝稻
中　　華　　民　　國　　111 　年　　8 　　月　　31　　日
附錄本案所犯法條
中華民國刑法第185條之3
駕駛動力交通工具而有下列情形之一者，處3年以下有期徒刑，
得併科30萬元以下罰金：
一、吐氣所含酒精濃度達每公升零點二五毫克或血液中酒精濃度
    達百分之零點零五以上。